【裁判字號】    97,訴,100
【裁判日期】    970331
【裁判案由】    違反毒品危害防制條例
【裁判全文】
臺灣嘉義地方法院刑事判決               97年度訴字第100號
公  訴  人  臺灣嘉義地方法院檢察署檢察官
被      告  甲○○
上列被告因違反毒品危害防制條例案件，經檢察官提起公訴（97
年度毒偵字第173號），被告於準備程序中就被訴事實為有罪之
陳述，本院合議庭裁定由受命法官改依簡式審判程序審理，判決
如下：
    主  文
甲○○施用第一級毒品，累犯，處有期徒刑拾月；又施用第二級
毒品，累犯，處有期徒刑柒月。應執行有期徒刑壹年貳月。
    事實及理由
一、犯罪事實：甲○○曾於民國八十八年間因施用毒品案件，經
    法院裁定令入戒治處所施以強制戒治，因無繼續戒治必要，
    經法院裁定停止戒治，所餘戒治期間交付保護管束，於八十
    九年三月八日保護管束期滿未經撤銷停止戒治，視為強制戒
    治執行完畢釋放，又於九十三年間因施用第二級毒品案件，
    經本院於九十三年七月三十日，以九十三年度訴字第一九七
    號判決判處有期徒刑七月，另施用第一級毒品部分經上訴後
    ，由臺灣高等法院臺南分院於九十三年八月十六日，以九十
    三年度上訴字第七二九號判決判處有期徒刑十月確定，上開
    二罪經臺灣高等法院臺南分院裁定應執行刑有期徒刑一年四
    月確定，復因詐欺案件，經本院於九十四年八月八日，以九
    十四年度嘉簡字第八七０號判決判處有期徒刑四月確定，又
    因施用毒品案件，經本院於九十四年八月十八日，以九十四
    年度訴字第三八四號判決判處應執行刑有期徒刑一年五月確
    定，後二罪經本院裁定減刑並定應執行刑有期徒刑十月確定
    ，前揭各罪接續執行，甫於九十六年七月十六日因徒刑執行
    完畢出監，竟仍不知悔改，復於基於施用第一級毒品海洛因
    及第二級毒品甲基安非他命之各別犯意，於九十六年十二月
    十五日早上某時許，在嘉義市○○街五十三巷十號住處，以
    將海洛因置於注射針筒，注射身體方式，施用海洛因一次，
    後於同日某時許，再將甲基安非他命置於玻璃球點火燒烤，
    吸食煙霧方式，施用甲基安非他命一次，嗣經警於九十六年
    十二月十六日凌晨零時二十分許，在嘉義市○○路二七０號
    前查獲，復採集其尿液送驗，結果呈嗎啡（海洛因代謝物）
    及甲基安非他命陽性反應。
二、本案於準備程序進行中，被告就被訴事實為有罪之陳述，經
    行簡式審判程序，依刑事訴訟法第二百七十三條之二規定，
    不適用證據提示、交互詰問及傳聞法則有關證據能力限制等
    規定，先予敘明。
三、認定事實所憑證據
(一)被告於警詢之供述及於本院準備程序、審理時為有罪之陳述
    。
(二)同意書、正修科技大學超微量研究科技中心檢驗報告及代號
    與真實姓名對照表各一份。
四、論罪科刑
(一)按毒品危害防制條例於九十二年七月九日修正公布，自九十
    三年一月九日施行，其中第二十條、第二十三條將施用毒品
    之刑事處遇程序，區分為「初犯」及「五年內再犯」、「五
    年後再犯」，參酌立法理由，修正毒品危害防制條例就施用
    毒品者，祇於「初犯」及「五年後再犯」二種情形，有其追
    訴條件之限制，即須於初犯經觀察、勒戒或強制戒治釋放後
    ，五年內均無施用毒品之行為，始能認其前所實施之觀察、
    勒戒或強制戒治已足遮斷毒癮，而得於五年後再犯時，再予
    適用初犯之規定，重行觀察、勒戒等程序。倘五年內已經再
    犯，被依法追訴處罰，縱其第三次（或第三次以上）施用毒
    品之時間在初犯釋放五年以後，即與「五年後再犯」之情形
    有別，且因已於「五年內再犯」，顯見其再犯率甚高，原實
    施觀察、勒戒或強制戒治，已無法收其實效，而無五年戒斷
    期之存在，自無再經觀察、勒戒及強制戒治之必要，應由檢
    察官逕行起訴，始符新法修正之本旨（最高法院九十五年度
    臺非字第六十五號、九十七年度臺非字第二十六號判決意旨
    及同院九十五年度第七次刑事庭會議決議可資參照）。查被
    告前於八十八年間因施用毒品案件，經法院裁定令入戒治處
    所施以強制戒治，因無繼續戒治必要，經法院裁定停止戒治
    ，所餘戒治期間交付保護管束，於八十九年三月八日保護管
    束期滿未經撤銷停止戒治，視為強制戒治執行完畢，然於前
    揭強制戒治執行完畢釋放後五年內，因施用毒品案件，先後
    經本院以九十三年度訴字第一九七號判決判處有期徒刑七月
    及臺灣高等法院臺南分院以九十三年度上訴字第七二九號判
    決判處有期徒刑十月，又經本院以九十四年度訴字第三八四
    號判決判處應執行刑有期徒刑一年五月及以九十六年度朴簡
    字第三六六號判決判處有期徒刑六月，並均確定在案，此有
    臺灣高等法院被告前案紀錄表、嘉義地方法院檢察署刑案資
    料查註紀錄表、全國施用毒品案件紀錄表、受觀察勒戒人毒
    品及前科紀錄簡列表各一份附卷可佐，其於強制戒治執行完
    畢釋放後五年內，已因再犯施用毒品案件，為法院追訴處罰
    ，揆諸首揭實務見解意旨，本件施用毒品案件應予依法論科
    。核被告所為，係犯毒品危害防制條例第十條第一項、第二
    項之施用第一級及第二級毒品罪。被告施用毒品，其持有毒
    品海洛因、甲基安非他命之低度行為，分別為其施用之高度
    行為所吸收，均不另論罪。又被告所犯上開二罪，犯意各別
    ，行為分殊，應予分論併罰。另被告前因施用毒品等案件，
    經法院判處罪刑確定，甫於九十六年七月十六日因徒刑執行
    完畢出監，詳如犯罪事實欄所述，亦有上揭前案紀錄表可憑
    ，其於受徒刑之執行完畢，五年以內故意再犯本件有期徒刑
    以上之二罪，均為累犯，各應依刑法第四十七條第一項規定
    ，加重其刑。
(二)爰審酌被告國中畢業之智識程度，前已因施用毒品案件，經
    強制戒治執行完畢，復經法院判處罪刑確定，甫徒刑執行完
    畢，仍再因施用第二級毒品，經本院判處有期徒刑六月後，
    再犯本案，顯見被告對迭次之刑罰制裁，未能警惕在心，無
    戒除毒癮之決心，況施用毒品除戕害自身健康外，對社會治
    安亦有潛在影響，然衡被告犯後坦承之態度、本件犯行之手
    段、方式暨其家庭狀況等一切情狀，分別量處如主文所示之
    刑，並定其應執行之刑，以示懲儆。
五、應適用法條
(一)刑事訴訟法第二百七十三條之一第一項、第二百九十九條第
    一項前段、第三百十條之二、第四百五十四條第一項。
(二)毒品危害防制條例第十條第一項、第二項。
(三)刑法第十一條前段、第四十七條第一項、第五十一條第五款
    ，判決如主文。
本案經檢察官古富祺到庭執行職務。
中    華    民    國    97    年     3    月    31    日
                  刑事第二庭  法  官  林青怡
上列正本證明與原本無異。
如不服本判決，應於判決送達後十日內向本院提出上訴狀，上訴
書狀依法應敘述具體理由，如未敘述具體理由者，應於上訴期間
屆滿後二十日內補提理由書於本院（均應附繕本）。告訴人或被
害人如對於本判決不服者，應具備理由請求檢察官上訴，其上訴
期間之計算係以檢察官收受判決正本之日期為準。
中    華    民    國    97    年     3    月    31    日
                              書記官  李佳惠
附錄論罪科刑法條
毒品危害防制條例第10條
施用第一級毒品者，處 6 月以上 5 年以下有期徒刑。
施用第二級毒品者，處 3 年以下有期徒刑。


司法院資訊處製作；財團法人民間司法改革基金會備份。
